【裁判字號】    98,台上,7735
【裁判日期】    981224
【裁判案由】    違反槍砲彈藥刀械管制條例
【裁判全文】
最高法院刑事判決            九十八年度台上字第七七三五號
上  訴  人  甲○○
上列上訴人因違反槍砲彈藥刀械管制條例案件，不服台灣高等法
院中華民國九十八年九月二十二日第二審判決（九十八年度上訴
字第一五五七號，起訴案號：台灣士林地方法院檢察署九十七年
度偵字第一六五一三號），提起上訴，本院判決如下：
    主  文
上訴駁回。
    理  由
按刑事訴訟法第三百七十七條規定，上訴於第三審法院，非以判
決違背法令為理由，不得為之。是提起第三審上訴，應以原判決
違背法令為理由，係屬法定要件。如果上訴理由書狀並未依據卷
內訴訟資料，具體指摘原判決不適用何種法則或如何適用不當，
或所指摘原判決違法情事，顯與法律規定得為第三審上訴理由之
違法情形，不相適合時，均應認其上訴為違背法律上之程式，予
以駁回。本件原判決維持第一審論處上訴人甲○○未經許可，寄
藏手槍罪刑之判決，駁回其於第二審之上訴，已敘明所憑之證據
及認定之理由；從形式上觀察，並無判決違背法令之情形存在。
查刑事訴訟法第三百七十九條第十款所稱應於審判期日調查之證
據，係指與待證事實有重要關係，在客觀上認為應行調查者而言
。原判決綜合全卷證據資料，參互審酌判斷，已足資為認定事實
之依據；復以上訴人辯稱不知其寄藏之手槍具有殺傷力等語，不
足採信，併加論駁綦詳。上訴人請求傳喚證人「林金鋒」，查明
其寄藏手槍及是否知悉殺傷力一節，已不影響原判決所為之認定
，客觀上自無調查之必要性，原審未予傳喚，不生違背法令之問
題。上訴意旨執此指摘原審調查尚有未盡云云，難謂符合第三審
上訴之法定要件。又原審於民國九十八年七月二十八日上午九時
三十分之審判程序，因證人葉政昌未到庭，上訴人之辯護人請求
再予傳喚，原審審判長諭知：「本案改訂九十八年八月十八日上
午十時續行審理，被告、辯護人自行到庭，另傳喚未到證人葉政
昌……」等語，已合法通知上訴人及其辯護人。嗣證人葉政昌於
該期日到庭接受訊問，上訴人及其辯護人則未到庭；但原審於九
十八年九月一日上午十時五分續行審判程序時，已將證人葉政昌
之陳述筆錄向上訴人及其辯護人告以要旨，依法踐行調查程序，
上訴人及其辯護人均稱：「沒有意見。」等語（見原審卷第六十
五頁反面、第七十六頁至第七十八頁反面、第八十八頁反面）。
上訴意旨猶漫稱原審九十八年八月十八日上午十時之審判程序未
通知上訴人及其辯護人，所為調查程序違法云云，任意指摘，亦
非適法之第三審上訴理由。另上訴意旨其餘所稱原判決對於證人
葉政昌何時何地看到「林董」拿槍，未加調查等各節，徒就原審
採證認事職權之適法行使，暨判決內已明白論斷之事項，砌詞爭
辯，亦與法律規定得為第三審上訴理由之違法情形，不相適合。
其上訴為違背法律上之程式，應予駁回。
據上論結，應依刑事訴訟法第三百九十五條前段，判決如主文。
中    華    民    國  九十八  年  十二    月  二十四  日
                      最高法院刑事第十庭
                          審判長法官  花  滿  堂
                                法官  黃  正  興
                                法官  陳  東  誥
                                法官  林  錦  芳
                                法官  洪  昌  宏
      本件正本證明與原本無異
                                      書  記  官
中    華    民    國  九十八  年  十二    月  二十八  日
                                                      R


司法院資訊處製作；財團法人民間司法改革基金會備份。
